臺灣臺中地方法院刑事判決
111年度豐易字第9號
聲  請  人  臺灣臺中地方檢察署檢察官
被      告  歐金錢


上列被告因妨害名譽案件，經檢察官聲請以簡易判決處刑（111
年度偵字第30370號），本院認不宜逕以簡易判決處刑（原案號
：111年度豐簡字第529號），改依通常程序審理，判決如下：
    主    文
本件公訴不受理。 
   事 實 及 理 由
一、聲請簡易判決處刑意旨如附件檢察官聲請簡易判決處刑書之
    記載。
二、按告訴乃論之罪，告訴人於第一審辯論終結前得撤回其告訴
    。告訴乃論之罪，其告訴經撤回者，應諭知不受理之判決，
    並得不經言詞辯論為之，刑事訴訟法第238條第1項、第303
    條第3款、第307條分別定有明文。
三、本件被告歐金錢經檢察官以涉犯刑法第309條第1項之公然侮
    辱罪聲請簡易判決處刑，依同法第314條規定係屬告訴乃論
    之罪。茲告訴人與被告達成和解，經告訴人於第一審辯論終
    結前具狀撤回告訴，有刑事撤回告訴狀1份附卷可稽，爰不
    經言詞辯論，諭知不受理之判決。
四、據上論斷，應依刑事訴訟法第452條、第303條第3款、第307
    條，判決如主文。
中　　華　　民　　國　　111 　年　　11　　月　　15　　日
                          臺灣臺中地方法院刑事庭
                                  法　官　段奇琬
以上正本證明與原本無異。
告訴人或被害人如不服判決，應備理由具狀向檢察官請求上訴，
上訴期間之計算，以檢察官收受判決正本之日起算。　　　　　
中　　華　　民　　國　　111 　年 　 11  　月　　16　　日
                                  書記官  王政偉
附件：
臺灣臺中地方檢察署檢察官聲請簡易判決處刑書　        辭股
                                    111年度偵字第30370號
　　被　　　告　歐金錢　女　76歲（民國00年0月00日生）
　　　　　　　　　　　　住○○市○○區○○路0段000巷0號
　　　　　　　　　　　　國民身分證統一編號：Z000000000號
上列被告因妨害名譽案件，業經偵查終結，認為宜聲請以簡易判
決處刑，茲將犯罪事實及證據並所犯法條分敘如下：　　　　　
　　　　犯罪事實
一、歐金錢與許文慈係鄰居。歐金錢於民國111年5月30日上午7
    時54分許，在臺中市○○區○○路0段000巷0號住處前，因許文
    慈將機車停放在歐金錢欲曬棉被處，雙方因此發生口角，歐
    金錢竟在上開公眾得出入之場所，基於公然侮辱之犯意，接
    續以「瘋女人」、「去被幹」、「去死」、「幹你娘機掰」
    、「你是什麼東西」（均台語）等言語，公然侮辱許文慈。
    　　
二、案經許文慈訴由臺中市政府警察局大雅分局報告偵辦。
　　　　 證據並所犯法條
一、詢據被告歐金錢固坦承有上開言語，惟矢口否認有何公然侮
    辱之犯意，辯稱：「我是有罵但是內容忘記了，對錄影光碟
    內容沒有意見，是基於氣憤所以罵人」云云。經查，上揭犯
    罪事實，業據告訴人許文慈於警詢及偵查中指訴綦詳，並有
    錄音錄影譯文、錄影光碟及翻拍照片、員警職務報告附卷可
    稽。按刑法所稱之侮辱，係指侮弄辱罵，申言之，凡以粗鄙
    之言語、舉動、文字、圖畫為侮謾辱罵，或為其他輕蔑人格
    之一切行為屬之，任何對他人為有害於感情名譽之輕蔑表示
    ，足使他人在精神上、心理上有感受到難堪或不快之虞者，
    均屬侮辱，而是否符合侮辱之判斷，應顧及行為人之年齡、
    教育程度、職業與被害人之關係及社會整體之價值觀等情狀
    。被告確有以上開言語辱罵告訴人，而上開言語均係具負面
    評價之粗鄙、不雅用語，客觀上顯具輕蔑、嘲諷、貶抑他人
    人格之意涵，足使他人在精神上、心理上感受到難堪或不快
    ，自屬侮辱之言語。是被告辯稱顯係事後卸責之詞，不堪採
    信，其犯嫌堪以認定。
二、核被告所為，係犯刑法第309條第1項之公然侮辱罪嫌。
三、依刑事訴訟法第451條第1項聲請逕以簡易判決處刑。
　　此　　致
臺灣臺中地方法院
中　　華　　民　　國　 111　　年　　9 　　月　　28　　日
                              檢察官  李  毓  珮
本件正本證明與原本無異
中　　華　　民　　國　 111　　年　　10　　月　　3 　　日
                              書記官  陳  郁  樺
參考法條：
刑法第309條第1項
公然侮辱人者，處拘役或 9 千元以下罰金。